---
title: "correlation_analysis2"
output: html_document
---

```{r setup, include=FALSE}
knitr::opts_chunk$set(echo = TRUE)
```

## 데이터 불러오기
```{r}
df <- read.csv("http://goo.gl/HKnl74")
str(df)
```
### 놀이동산에 대한 만족도
- 주말 이용여부, 동반자녀수, 놀이공원까지의 거리, 놀이기구에 대한 만족도,
게임에 대한 만족도, 대기시간에 대한 만족도, 청결상태에 대한 만족도, 전체만족도

## 결측값 처리하기
```{r}
colSums(is.na(df))
```
- 결측값이 없는 것으로 확인되었다.

## 산점도 그려보기
```{r}
attach(df)
plot(overall~rides)
```
- 전반적인 만족도(Overall)와 놀이기구에 대한 만족도(Rides)간의 관계
- 대략적으로, 양의 상관관계를 띄는 것을 볼 수 있다.

## 공분산 및 상관계수
```{r}
cov(overall, rides)
```
- 50.83은 양수이므로 두 변수간의 상관 관계는 "상승하는 경향"을 보인다.
```{r}
cor(overall, rides, use='complete.obs', method='pearson')
# use='complete.obs' => 결측값을 모두 제거된 상태에서 계산
```
- 0.59는 0.3~0.7 사이이므로 "뚜렷한 양적 선형관계"이다.

## 상관계수의 검정
```{r}
cor.test(overall, rides)
```
- 귀무가설: 전반적인 만족도와 놀이기구에 대한 만족도는 상관이 없다.
- 대립가설: 전반적인 만족도와 놀이기구에 대한 만족도는 상관이 있다. 
- p-value는 0.05보다 작기 때문에 귀무가설을 기각할 수 있다. 따라서 전반적인 만족도와 놀이기구에 대한 만족도는 상관이 있다는 것을 확인할 수 있다. 

## 다른 변수들간의 상관관계
```{r}
library(corrplot)
cor(df[,4:8])
X <- cor(df[,4:8])
corrplot(X)
```
- corrplot() 함수를 통해서 각각의 값들간의 상관관계를 시각적으로 표현할 수 있다. 
## 참조
- [https://ordo.tistory.com/21](https://ordo.tistory.com/21)
