---
title: "단일표본 T검정"
output: html_document
---

```{r setup, include=FALSE}
knitr::opts_chunk$set(echo = TRUE)
```

# [1] 데이터프레임 4개 랜덤 생성
  * [1-1] 10개 짜리 데이터 랜덤 생성 (=1번 데이터프레임)
    * [1-1-1] 『시리얼번호』 생성 ==> 1부터 10까지
```{r}
serialNumber1<-c(1:10)
serialNumber1
```
  * [1-1-2] 『고혈압 수치』랜덤 생성 ==> 범위: 145~160
```{r}
SBP1<-c(sample(145:160, 10, replace=T))
SBP1
```
  * [1-1-3] 데이터프레임으로 묶음: 『시리얼번호』와 『고혈압수치』를 하나의 데이터 프레임 안에다 엮음
```{r}
testData1<-data.frame(serialNumber1, SBP1)
testData1

mean(testData1$SBP1)

str(testData1)
```
# NA 0개임 확인
```{r}
summary(testData1$SBP1)
```
# NA를 제외한 평균
```{r}
mean(testData1$SBP1, na.rm = TRUE)
```
# NA 제거 후 새로운 데이터 생성
```{r}
testData11 <- testData1[is.na(testData1$SBP1) == FALSE, ]
mean(testData11$SBP1)
```
# [1-2] 30개 짜리 데이터 랜덤 생성 (=2번 데이터프레임)
```{r}
serialNumber2<-c(1:30)
serialNumber2
SBP2<-c(sample(145:160, 30, replace=T))
SBP2
testData2<-data.frame(serialNumber2, SBP2)
testData2
mean(testData2$SBP2)
str(testData2)
summary(testData2$SBP2)
mean(testData2$SBP2, na.rm = TRUE)
testData22 <- testData2[is.na(testData2$SBP2) == FALSE, ]
mean(testData22$SBP2)
```
# [1-3] 100개 짜리 데이터 랜덤 생성 (=3번 데이터프레임)
```{r}
serialNumber3<-c(1:100)
serialNumber3
SBP3<-c(sample(145:160, 100, replace=T))
SBP3
testData3<-data.frame(serialNumber3, SBP3)
testData3
mean(testData3$SBP3)
str(testData3)
summary(testData3$SBP3)
mean(testData3$SBP3, na.rm = TRUE)
testData33 <- testData3[is.na(testData3$SBP3) == FALSE, ]
mean(testData33$SBP3)

```
# [1-4] 1000개 짜리 데이터 랜덤 생성 (=4번 데이터프레임)
```{r}
serialNumber4<-c(1:1000)
serialNumber4
SBP4<-c(sample(145:160, 1000, replace=T))
SBP4
testData4<-data.frame(serialNumber4, SBP4)
testData4
mean(testData4$SBP4)
str(testData4)
summary(testData4$SBP4)
mean(testData4$SBP4, na.rm = TRUE)
testData44 <- testData4[is.na(testData4$SBP4) == FALSE, ]
mean(testData44$SBP4)
```


# [2] Shapiro 테스트 (정규분포 검정)
  * ▷ 귀무가설: 수축기혈압의 각 수치들(데이터 testData1$SBP1 ~ testData4$SBP4)은 정규분포를 보인다.
  * ▶ 대립가설: 데이터프레임 testData1은 정규분포를 보이지 않는다. 
  * 즉, p-Value(유의확률)값이 0.05보다 크면 데이터프레임 dat은 정규분포를 보인다는 뜻임 
```{r}
shapiro.test(testData11$SBP1)
hist(testData11$SBP1)
qqnorm(testData11$SBP1)
qqline(testData1$SBP1, lty = 1, col = "blue")




shapiro.test(testData22$SBP2)
hist(testData2$SBP2)
qqnorm(testData2$SBP2)
qqline(testData2$SBP2, lty = 1, col = "blue")




shapiro.test(testData33$SBP3)
hist(testData3$SBP3)
qqnorm(testData3$SBP3)
qqline(testData3$SBP3, lty = 1, col = "blue")




shapiro.test(testData44$SBP4)
hist(testData4$SBP4)
qqnorm(testData4$SBP4)
qqline(testData4$SBP4, lty = 1, col = "blue")


```
 
# [3] 단일표본 T검정
  * 1번 데이터프레임
  * 평균
```{r}
mean(testData11$SBP1)
```
  * 양측 T검정
```{r}
t.test(testData11$SBP1, alternative = "two.sided", mu = 150, paired = FALSE, var.equal = FALSE, conf.level = 0.95)
```
  
  * 단측 T검정
```{r}
t.test(testData11$SBP1, alternative = "greater", mu = 150, paired = FALSE, var.equal = FALSE, conf.level = 0.95)
t.test(testData11$SBP1, alternative = "less", mu = 150, paired = FALSE, var.equal = FALSE, conf.level = 0.95)
```
  
  * 양측 Wilcox 검정
```{r}
wilcox.test(testData11$SBP1, alternative = "two.sided", mu = 150, paired = FALSE, conf.level = 0.95)
```
  
  * 단측 Wilcox 검정
```{r}
wilcox.test(testData11$SBP1, alternative = "greater", mu = 150, paired = FALSE, conf.level = 0.95)
wilcox.test(testData11$SBP1, alternative = "less", mu = 150, paired = FALSE, conf.level = 0.95)
```

  * 2번 데이터프레임
  * 평균
```{r}
mean(testData22$SBP2)
```
  * 양측 T검정
```{r}
t.test(testData22$SBP2, alternative = "two.sided", mu = 150, paired = FALSE, var.equal = FALSE, conf.level = 0.95)
```
  
  * 단측 T검정
```{r}
t.test(testData22$SBP2, alternative = "greater", mu = 150, paired = FALSE, var.equal = FALSE, conf.level = 0.95)
t.test(testData22$SBP2, alternative = "less", mu = 150, paired = FALSE, var.equal = FALSE, conf.level = 0.95)
```
  
  * 양측 Wilcox 검정
```{r}
wilcox.test(testData22$SBP2, alternative = "two.sided", mu = 150, paired = FALSE, conf.level = 0.95)
```
  
  * 단측 Wilcox 검정
```{r}
wilcox.test(testData22$SBP2, alternative = "greater", mu = 150, paired = FALSE, conf.level = 0.95)
wilcox.test(testData22$SBP2, alternative = "less", mu = 150, paired = FALSE, conf.level = 0.95)
```


  * 3번 데이터프레임
  * 평균
```{r}
mean(testData33$SBP3)
```
  * 양측 T검정
```{r}
t.test(testData33$SBP3, alternative = "two.sided", mu = 150, paired = FALSE, var.equal = FALSE, conf.level = 0.95)
```
  
  * 단측 T검정
```{r}
t.test(testData33$SBP3, alternative = "greater", mu = 150, paired = FALSE, var.equal = FALSE, conf.level = 0.95)
t.test(testData33$SBP3, alternative = "less", mu = 150, paired = FALSE, var.equal = FALSE, conf.level = 0.95)
```
  
  * 양측 Wilcox 검정
```{r}
wilcox.test(testData33$SBP3, alternative = "two.sided", mu = 150, paired = FALSE, conf.level = 0.95)
```
  
  * 단측 Wilcox 검정
```{r}
wilcox.test(testData33$SBP3, alternative = "greater", mu = 150, paired = FALSE, conf.level = 0.95)
wilcox.test(testData33$SBP3, alternative = "less", mu = 150, paired = FALSE, conf.level = 0.95)

```


  * 4번 데이터프레임
  * 평균
```{r}
mean(testData44$SBP4)
```
  * 양측 T검정
```{r}
t.test(testData44$SBP4, alternative = "two.sided", mu = 150, paired = FALSE, var.equal = FALSE, conf.level = 0.95)
```
  
  * 단측 T검정
```{r}
t.test(testData44$SBP4, alternative = "greater", mu = 150, paired = FALSE, var.equal = FALSE, conf.level = 0.95)
t.test(testData44$SBP4, alternative = "less", mu = 150, paired = FALSE, var.equal = FALSE, conf.level = 0.95)
```
  
  * 양측 Wilcox 검정
```{r}
wilcox.test(testData44$SBP4, alternative = "two.sided", mu = 150, paired = FALSE, conf.level = 0.95)
```
  
  * 단측 Wilcox 검정
```{r}
wilcox.test(testData44$SBP4, alternative = "greater", mu = 150, paired = FALSE, conf.level = 0.95)
wilcox.test(testData44$SBP4, alternative = "less", mu = 150, paired = FALSE, conf.level = 0.95)

```